ko: 패브릭 뒷면 유형: 접착식 캐리어 시트; 프리저 페이퍼 뒷면; 뒷면 없음; 필어웨이 뒷면 시트; 기타
tr: Kumaş arka kaplamsı türü: Yapışkan arkalı taşıyıcı tabaka; Dondurucu kağıdı arkalı; Arkalıksız; Soyulabilir arka tabaka; Diğer
nl: Stof verstevigingstype: Zelfklevend draagvel; Achterkant van diepvriespapier; Geen achterkant; Afscheurbaar achterblad; Overig
en: Fabric backing type: Adhesive-backed carrier sheet; Freezer-paper backed; No backing; Peel-away backing sheet; Other
sl-SI: Vrsta tkanine za podlago: Samolepilna nosilna folija; Podloga iz papirja za zamrzovanje; Brez podloge; Odstranljiva podložna folija; Drugo
pt-BR: Tipo de suporte de tecido: Folha de suporte com verso adesivo; Com forro de papel freezer; Sem forro; Folha de forro removível; Outros
zh-TW: 布料背襯類型: 背膠載體背紙; 冷凍紙背底; 無背底; 可撕式背紙; 其他
cs: Typ nažehlovací látky: Nosná fólie s lepidlem; Podložené fixačním papírem; Bez podkladu; Odlupovací podkladová fólie; Jiné
de: Art der Stoffrückseite: Klebende Trägerfolie; Mit Gefrierpapier kaschiert; Ohne Rückseite; Abziehbare Trägerfolie; Sonstiges
fr: Type de support du tissu: Feuille de transport à dos adhésif; Doublure en papier de boucherie; Sans support; Feuille de support détachable; Autre
hr-HR: Vrsta tkanine za podlogu: List s ljepljivom podlogom; Podloga od papira za zamrzavanje; Bez podloge; Odvojiva podloga; Ostalo
zh-CN: 织物背衬类型: 背胶离型纸; 冷冻纸背衬; 无背衬; 可剥离背衬纸; 其他
lt-LT: Audinio pagrindo tipas: Nešiklio lakštas su klijų pagrindu; Su šaldymo popieriaus pagrindu; Be pagrindo; Nulupamas pagrindo lakštas; Kita
th: ประเภทผ้ารองด้านหลัง: แผ่นรองแบบมีกาวด้านหลัง; รองด้วยกระดาษฟรีซเซอร์; ไม่มีแผ่นรอง; แผ่นรองแบบลอกออกได้; อื่นๆ
sv: Typ av tygbaksida: Självhäftande bärark; Baksida av fryspapper; Utan baksida; Avdragbart skyddsark; Övrigt
sk-SK: Typ podkladovej látky: Lepiaca nosná fólia; S podkladom z mraziaceho papiera; Bez podkladu; Odlepovacia podkladová fólia; Iné
bg-BG: Тип подложка на плата: Носещ лист с лепило на гърба; С гръб от фризерна хартия; Без гръб; Отлепващ се подложен лист; Други
ja: 布製裏地タイプ: 粘着キャリアシート付き; フリーザーペーパー裏地; 裏地なし; 剥離紙付き; その他
ro-RO: Tipul de suport din material textil: Foaie suport cu spate adeziv; Cu suport din hârtie cerată; Fără suport; Foaie suport detașabilă; Altele
pt-PT: Tipo de suporte de tecido: Folha de suporte com verso adesivo; Com verso em papel de congelação; Sem reforço; Folha de reforço destacável; Outro
da: Stofbagsidetype: Selvklæbende bærerark; Freezer paper-bagside; Ingen bagside; Afrivningsbagside; Andet
hu: Szövet hátlap típusa: Öntapadós hordozólap; Fagyasztópapír-hátoldalú; Nincs hátlap; Lehúzható hátlap; Egyéb
it: Tipo di supporto in tessuto: Foglio di supporto con retro adesivo; Con retro in carta per congelatore; Senza supporto; Foglio di supporto a strappo; Altro
el: Τύπος υποστήριξης υφάσματος: Φύλλο μεταφοράς με αυτοκόλλητη πλάτη; Με επένδυση χαρτιού κατάψυξης; Χωρίς επένδυση πλάτης; Αποσπώμενο φύλλο πλάτης; Άλλο
fi: Kankaan pohjatyyppi: Liimataustainen siirtokalvo; Pakastepaperitaustainen; Ei taustaa; Irrotettava taustakalvo; Muu
ru: Тип подложки ткани: Основа с клеевым слоем; На основе вощеной бумаги; Без основы; Отрывная основа; Другое
es: Tipo de respaldo de tela: Hoja transportadora con reverso adhesivo; Con reverso de papel encerado; Sin respaldo; Hoja protectora despegable; Otro
pl: Rodzaj podszewki z tkaniny: Arkusz nośny samoprzylepny; Z papierem spożywczym (freezer paper); Brak podkładu; Odklejany arkusz podkładowy; Inne
nb: Stoffbaksidetype: Bæreark med klebende bakside; Bakside med frysepapir; Ingen bakside; Avtrekkbart bakark; Annet
vi: Loại vải lót: Tấm mang có lớp lót keo; Có mặt sau là giấy sáp đông lạnh; Không có lớp lót; Tấm lót bóc ra được; Khác